臺灣屏東地方法院刑事判決　　　　　　 100年度易字第1396號
公　訴　人　臺灣屏東地方法院檢察署檢察官
被　　　告　張家興
被　　　告　沈聖吉
上列被告因竊盜案件，經檢察官提起公訴（100 年度偵字第8265
號），嗣因被告就被訴事實為有罪之陳述，經本院裁定適用簡式
審判程序審理，判決如下：
    主  文
張家興共同竊盜，處有期徒刑貳月，如易科罰金，以新臺幣壹仟
元折算壹日；又共同竊盜，處有期徒刑月，如易科罰金，以新
臺幣壹仟元折算壹日。應執行有期徒刑肆月，如易科罰金，以新
臺幣壹仟元折算壹日。
沈聖吉共同竊盜，貳罪，各處有期徒刑月，如易科罰金，以新
臺幣壹仟元折算壹日。應執行有期徒刑伍月，如易科罰金，以新
臺幣壹仟元折算壹日。
    事  實
一、張家興、沈聖吉2 人共同基於意圖為自己不法之所有及竊盜
    之犯意聯絡，分別於：（一）100 年8 月22日凌晨1 時許，
    由沈聖吉駕駛友人洪嘉謨所使用之車牌號碼8752－NB號箱型
    貨車（改裝油罐車），並搭載張家興前往位於屏東縣東港鎮
    ○○路75之10號宅急便停車場，趁無人在場之際，推由張家
    興在前把風，沈聖吉以不明之方式打開停於該處之李斌偉所
    有車牌號碼HM- 952 號大貨車之油箱蓋子，再將油管插入油
    箱，由坐在前方之張家興啟動馬達之方式以將該車內之柴油
    竊取之；（二）於100 年8 月22日凌晨3 時許，由沈聖吉駕
    駛上開改裝油罐車，並搭載張家興前往屏東縣林邊鄉○○村
    ○○路段，見邱玉鋒所管理之挖土機停於該處，趁無人在場
    之際，推由張家興在前把風，沈聖吉以不明之方式打開該車
    之油箱蓋，再將油管插入油箱，由坐在前方之張家興啟動馬
    達之方式以將該車內之柴油竊取之。嗣當日凌晨3 時30分許
    ，經警巡邏，發覺有異，上前盤查，沈聖吉先行逃逸，張家
    興則經警當場查獲，且當場查扣裝有竊得300 公升柴油之上
    開改裝油罐車，張家興於警方尚未發覺其有為上開（一）之
    竊盜犯罪前，即向警坦白供認有為該件竊盜犯行而願接受裁
    判，且於警詢中供出沈聖吉亦為該2 案之共犯，始知上情，
    警方並已將該扣案柴油發還李斌偉（約120 公升）、邱玉鋒
    （180 公升）。
三、案經李斌偉訴由屏東縣政府警察局東港分局報告臺灣屏東地
    方法院檢察署檢察官偵查起訴。
    理  由
一、按本件被告2 人所犯係死刑、無期徒刑、最輕本刑為3 年以
    上有期徒刑以外之罪，而其等於本院審理時就被訴事實均為
    有罪之陳述，經本院告知簡式審判程序之旨，並聽取其等與
    公訴人之意見後，認無不得或不宜改依簡式審判程序進行之
    情事，依刑事訴訟法第273 條之1 第1 項規定，當庭裁定本
    件行簡式審判程序，合先敘明。
二、上揭犯罪事實，業據被告2 人於本院審理中坦承不諱，此外
    並有告訴人李斌偉、被害人邱玉鋒之指訴、卷附之扣押筆錄
    、扣押物品目錄表、贓物認領保管單、現場照片12張等，足
    認被告2 人前揭自白與事實相符，本案事證明確，被告2 人
    犯行堪以認定。至於被告沈聖吉於本院審理時並稱該2 件竊
    盜犯行均係洪嘉謨所指示，偷到的油也是他要拿去賣的，偷
    竊時洪嘉謨沒有到現場云云，被告張家興亦稱情況如沈聖吉
    所言等，堪認洪嘉謨可能涉有一定犯罪嫌疑，惟因洪嘉謨於
    本院審理時並未以被告或證人身分到庭，為維護洪嘉謨權利
    ，本院尚無從遽為洪嘉謨亦為本案共犯之認定。且縱認洪嘉
    謨確有如沈聖吉所述涉及本案2 件竊盜，其既未於被告沈聖
    吉、張家興2 人竊盜時在場，對被告沈聖吉、張家興2 人應
    負刑責即無影響，故就洪嘉謨是否亦涉共同竊盜案件，宜由
    檢察官依法另行處理，並予述明。
三、核被告沈聖吉、張家興2 人就事實欄一之（一）（二）所為
    ，均係犯刑法第320 條第1 項之竊盜罪〔起訴書雖指被告2
    人就本案2 件竊盜，均係以攜帶兇器之方式為之，惟被害人
    李斌偉、邱玉鋒2 人均稱其等遭竊之大貨車或挖土機的油箱
    沒有鎖，也沒有被破壞，此外除被告張家興之自白外，並無
    證據證明被告沈聖吉2 人有持在8752－NB號箱型貨車（改裝
    油罐車）上查扣到的手電筒1 支、破壞剪1 支、Ｔ型扳手1
    支、布手套4 雙等犯案，則起訴書所指被告2 人係以攜帶兇
    品之方式為竊盜行為，尚無足夠證據證明，而公訴檢察官並
    已於本院審理時當庭變更起訴法條為刑法第320 條第1 項之
    竊盜罪，故本院亦無需變更起訴法條即得審理〕。被告2 人
    就本案2 件竊盜犯行，有犯意聯絡及行為分擔，應論以共同
    正犯。而被告2 人所為2 件竊盜犯行，時間、地點、被害人
    均不相同，顯基於不同犯意為之，應予分論併罰。而依警卷
    筆錄之記載可知，張家興雖於實施第2 件竊盜犯行後經警當
    場查獲，且當場查扣裝有竊得300 公升柴油之上開改裝油罐
    車，但張家興係於警方尚未發覺其有為上開事實欄一之（一
    ）之竊盜犯罪前，即向警坦白供認有為該件竊盜犯行而願接
    受裁判，並於警詢中供出沈聖吉亦為該2 案之共犯，故被告
    張家興就上開事實欄一之（一）之竊盜犯罪，其行為符合自
    首之規定，本院爰依刑法第62條前段規定予以減刑。爰審酌
    被告2 人均值青壯，不思以正當方法謀取生活上所需，竟為
    貪圖不法利益，以共同竊盜之方式，竊取他人之財物，所為
    實不可取，惟被告2 人犯後已先後坦承犯行，態度尚可，所
    竊之柴油業經被害人領回，犯罪所生損害已稍有減輕，被告
    張家興就上開事實欄一之（一）之竊盜犯罪，其行為符合自
    首之規定，本院並依法予以減刑，兼衡被告2 人之素行、犯
    罪之手段、動機、目的、經濟狀況及智識程度等一切情狀，
    各量處如主文所示之刑，並諭知易科罰金折算標準，再依法
    定其應執行之刑，及諭知同一易科罰金之折算標準，以示懲
    儆（被告沈聖吉部分，起訴書雖稱其行為構成累犯應予加重
    ，惟被告沈聖吉曾因涉及妨害自白部分經提起公訴並經一審
    判決有罪而尚未確定，該案與被告沈聖吉已執行之有期徒刑
    11月部分，應有裁判確定前犯數罪得合併定應執行刑之情形
    ，故尚無從認其於本案2 件竊盜犯行構成累犯，並予述明）
    。
據上論斷，應依刑事訴訟法第273 條之1 第1 項、第299 條第1
項前段，刑法第28條、第320 條第1 項、第62條前段、第41條第
1 項前段、第51條第5 款，判決如主文。
本案經檢察官陳新君到庭執行職務。
中    華    民    國   100    年    12    月    30    日
                  刑事第二庭    法  官  黃紀錄
以上正本證明與原本無異。
如不服本判決應於收受判決後10日內向本院提出上訴書狀，並應
敘述具體理由；其未敘述上訴理由者，應於上訴期間屆滿後20日
內向本院補提理由書（均須按他造當事人之人數附繕本）「切勿
逕送上級法院」。
中    華    民    國    101   年     1    月     2    日
                                書記官  戴仲敏